【裁判字號】    99,訴,856
【裁判日期】    991130
【裁判案由】    違反毒品危害防制條例
【裁判全文】
臺灣嘉義地方法院刑事判決               99年度訴字第856號
公  訴  人  臺灣嘉義地方法院檢察署檢察官
被      告  李明潭
上列被告因毒品危害防制條例案件，經檢察官提起公訴（99年度毒
偵字第1384號），被告於本院行準備程序時就犯罪事實為有罪之
陳述，經本院合議庭裁定適用簡式審判程序，判決如下：
    主  文
李明潭施用第一級毒品，累犯，處有期徒刑拾月；又施用第二級
毒品，累犯，處有期徒刑陸月；應執行有期徒刑壹年貳月。
    事  實
一、李明潭前因施用毒品案件，經本院裁定送觀察、勒戒後，認
    無繼續施用毒品之傾向，於民國96年11月20日釋放，並經台
    灣嘉義地方法院檢察署檢察官以96年度毒偵字第999 號為不
    起訴處分確定。又因施用毒品案件，經本院於98年2月19日
    以98年度訴字第18號判決判處有期徒刑7月確定，於98年12
    月17日假釋出監，並付保護管束，於99年4月20日假釋期滿
    視為執行完畢。詎仍不知悔改，基於施用第一級毒品海洛因
    之犯意，於99年6月28日上午11時許，在嘉義縣東石鄉副瀨
    村副瀨143號住處內，以針筒注射之方式施用海洛因1次。
    另基於施用第二級毒品甲基安非他命之犯意，於99年6月28
    日下午3時許，在上開住處，以將甲基安非他命放入玻璃球
    內燃燒吸食煙霧之方式，施用第二級毒品甲基安非他命1次
    。嗣於99年6月29日上午11時30分許，經警採尿送驗，結果
    呈甲基安非他命、可待因及嗎啡陽性反應。
二、案經嘉義縣警察局朴子分局報請臺灣嘉義地方法院檢察署檢
    察官偵查起訴。
    理  由
一、本件被告所涉犯者為毒品危害防制條例第10條第1項及第2項
    之罪，非死刑、無期徒刑、最輕本刑為3年以上有期徒刑之
    罪或高等法院管轄第一審案件。本院行準備程序時，被告就
    被訴事實為有罪之陳述，經告知簡式審判程序之旨，並聽取
    檢察官及被告之意見後，本院爰依刑事訴訟法第273條之1第
    1項裁定由受命法官獨任進行簡式審判程序。故本件簡式審
    判程序之證據調查，依刑事訴訟法第273條之2之規定，不受
    同法第159條第1項、第161條之2、第161條之3、第163條之1
    及第164條至第170條規定之限制，合先敘明。
二、上揭犯罪事實，業據被告於偵訊及本院審理時均坦承不諱，
    而被告於查獲該日經警採集尿液送驗結果，呈嗎啡、可待因
    及甲基安非他命陽性反應之事實，有台灣檢驗科技股份有限
    公司濫用藥物尿液檢驗報告、尿液代號（朴097）及代號與
    真實姓名對照表(偵卷第7頁、第8頁)附卷可稽，是被告自白
    與事實相符，事證明確，其施用毒品犯行堪以認定。
三、查被告前因施用毒品案件，經本院裁定送觀察、勒戒後，認
    無繼續施用毒品之傾向，於96年11月20日釋放，並經台灣嘉
    義地方法院檢察署檢察官以96年度毒偵字第999號為不起訴
    處分確定。又因施用毒品案件，經本院於98年2月19日以98
    年度訴字第18號判決判處有期徒刑7月確定，於98年12月17
    日假釋出監，並付保護管束，於99年4月20日假釋期滿視為
    執行完畢乙節，有台灣高等法院被告前案紀錄表可佐，其於
    觀察、勒戒執行完畢釋放後5年內再犯本件施用毒品犯行，
    依毒品危害防制條例第23條第2項規定，應依法逕行追訴處
    罰。
四、核被告所為，係犯毒品危害防制條例第10條第1項、第2項之
    施用第一級毒品罪及施用第二級毒品罪。被告持有第一級、
    第二級毒品以施用，其持有之低度行為，應為施用之高度行
    為所吸收，不另論罪。被告所犯上開二罪，其犯意個別，行
    為互異，應予分論併罰。又被告有前揭之前科科刑及執行紀
    錄，有臺灣嘉義地方法院檢察署刑案資料查註紀錄表、全國
    施用毒品案件紀錄表、臺灣高等法院被告前案紀錄表各1 份
    在卷可按，其受徒刑之執行完畢，5年以內故意再犯有期徒
    刑以上之罪，為累犯，均應依刑法第47條第1項規定加重其
    刑。爰審酌被告曾因施用毒品而受觀察、勒戒後，猶未知警
    惕而再犯本案，足見其未徹底戒除施用毒品之惡習，惟念及
    施用毒品本質上係戕害自身健康之行為，尚未嚴重破壞社會
    秩序或侵害他人權益，且被告犯後坦承犯行、態度良好暨其
    犯罪之動機、目的、手段，及其高中肄業之智識程度、家境
    勉持、之前從事鋪柏油路面之工作、家中尚有父母親等一切
    情狀，分別量處如主文所示之刑，並定其所應執行之刑。
據上論斷，應依刑事訴訟法第273條之1第1項、第299條第1項前
段，毒品危害防制條例第10條第1項、第2項，刑法第11條前段、
第51條第5款、第47條第1項，判決如主文。
本案經檢察官陳志川到庭執行職務
中    華    民    國    99    年    11    月    30    日
                  刑事第三庭    法  官  葉淑儀
以上正本證明與原本無異。
如不服本判決應於收受判決後10日內向本院提出上訴書狀，並應
敘述具體理由；其未敘述上訴理由者，應於上訴期間屆滿後20日
內向本院補提理由書（均須按他造當事人之人數附繕本）「切勿
逕送上級法院」。
中    華    民    國    99    年    11    月    30    日
                                書記官  劉美娟
附錄本案論罪科刑法條全文：
毒品危害防制條例第10條
施用第一級毒品者，處 6 月以上 5 年以下有期徒刑。
施用第二級毒品者，處 3 年以下有期徒刑。

司法院資訊處製作；財團法人民間司法改革基金會備份。
